# 急求助：有关国有企业有限公司变更为股份公司的审计报告企业问题

提问人：laoshiqan 时间：2011-12-02 14:03:57
咨询各位专家， 国资委《中央企业资产评估项目核准工作指引》（国资发产权[2010]71号）第五条　企业应当自评估基准日起 8 个月内向国资委提出核准申请，并报送下列文件材料：（八)拟上市项目或已上市公司的重大资产置换与收购项目，评估基准日在 6 月 30 日(含)之前的，需提供最近三个完整会计年度和本年度截至评估基准日的审计报告；评估基准日在 6 月 30 日之后的，需提供最近两个完整会计年度和本年度截至评估基准日的审计报告。其他经济行为需提供最近一个完整会计年度和本年度截至评估基准日的审计报告。
现在有一个北京国资委进行股份公司变更的项目，是否出具审计报告一定要出具 2 年一期（基准日为 2011 年 9 月 30 日）？该公司是准备择机进行上市申报的。 其他经济行为如何理解？

回答人：chenyiwei
地方国资委往往有自己的规定，所以最好是咨询主管国资委。我理解你说的“择机上市”很可能并不适用这里你所引用的规定（这应当是针对已有确定的已进入实施阶段的上市或重组计划的情形）。 关于国有企业的改制审计和股权变动审计，很多地方的规定不同，例如上海市国资委的规定（沪国资委评价[2011]153号）是规定：改制审计和一般股权变动审计的要求都是二年一期。